da: Skobørstetype: Støvle; Rengøring; Crêpe; Kantforbinding; Multifunktionel; Nubuck; Polering; Sål; Ruskind; Svejsning; Andet
sv: Typ av skoborste: Stövel; Rengöring; Crepe; Kantförband; Mångsidigt; Nubuck; Polishapplikator; Sjötunga; Mocka; Bård; Annat
el: Τύπος βούρτσας παπουτσιών: Μπότα; Καθαρισμός; Κρεπ; Επένδυση άκρων; Πολλαπλών χρήσεων; Nubuck; Απλικατέρ βερνικιού; Σόλα; Καστόρι; Για ρέλι (welt); Άλλο
ko: 신발 브러시 유형: 부츠; 세척; 크레이프; 에지 드레싱; 멀티퍼포즈; 누벅; 약칠용; 서대; 스웨이드; 부푼 자국; 기타
ru: Тип щетки для обуви: Для сапог и ботинок; Чистящая; Креп; Обработка краев; Многофункциональная; Для нубука; Аппликатор для полировки; Для подошвы; Для замши; Для ранта; Другая
zh-CN: 鞋刷类型: 靴刷; 清洁刷; 生胶刷; 边油刷; 多用途; 磨砂皮刷; 上油刷; 鞋底刷; 绒面刷; 鞋缘刷; 其他
lt-LT: Batų šepečio tipas: Auliniai batai; Valymas; Krepinis; Kraštų apdailinimas; Daugiafunkcis; Nubukas; Poliravimo aplikatorius; Padams; Zomša; Rantelis; Kita
sl-SI: Vrsta krtače za čevlje: Škoenj; Cleaning; Palačinka; Obdelava robov; Večnamenski; Nubuk; Aplikator za poliranje; Morski list; Semiš; Okrepljen šiv; Druga
pt-PT: Tipo de escova para calçado: Bota; Limpeza; Crepe; Acabamento das bordas; Multiuso; Couro; Aplicador de polimento; Sola; Camurça; Solda; Outro
pt-BR: Tipo de escova para sapatos: Bota; Limpeza; Crepe; Acabamento de borda; Multiuso; Nubuck; Aplicador de polimento; Linguado; Camurça; Debrum; Outro
en: Shoe brush type: Boot; Cleaning; Crepe; Edge dressing; Multipurpose; Nubuck; Polish applicator; Sole; Suede; Welt; Other
ro-RO: Tipul de perie de pantofi: Pentru cizme; Curățare; Perie pentru crep; Finisare margini; Multifuncțională; Pentru nubuc; Aplicator pastă; Pentru talpă; Pentru piele întoarsă; Pentru răscroială; Altele
ja: 靴ブラシのタイプ: ブーツ; クリーニング; クレープ; エッジドレッシング; マルチパーパス; ヌバック; ポリッシュアプリケーター; ソール; スエード; ウェルト; その他
hr-HR: Vrsta četke za cipele: Čizme; Cleaning; Krep; Njega rubova; Višenamjenski; Nubuk; Aplikator kreme za poliranje; List; Antilop; Oblaganje; Ostalo
nb: Type skobørste: Støvel; Rengjøring; Crêpe; Kantforbinding; Flerbruk; Nubuk; Polish-applikator; Piggvar; Semsket; Welt; Annet
de: Schuhbürstentyp: Stiefel; Reinigung; Krepp; Kantenschutz; Mehrzweck; Nubuk; Polierapplikator; Seezunge; Wildleder; Rahmen; Sonstiges
zh-TW: 鞋刷類型: 靴用; 清潔用; 縐紋膠; 邊緣處理; 多用途; 磨砂皮 (Nubuck); 拋光刷; 鞋底; 麂皮; 沿條; 其他
sk-SK: Typ kefy na topánky: Čižma; Čistenie; Krepová; Prípravok na úpravu okrajov; Viacúčelová; Nubuk; Aplikátor na leštenie; Podrážky; Semiš; Welt; Iné
tr: Ayakkabı fırçası tipi: Çizme; Temizlik; Krepe (kauçuk) fırça; Kenar boyası uygulama fırçası; Çok amaçlı; Nubuk; Cila uygulama fırçası; Taban; Süet; Kenar şeridi; Diğer
th: ประเภทของแปรงขัดรองเท้า: ทรงบูท; การทำความสะอาด; แปรงยางเครป; น้ำยาเคลือบและฟื้นฟูขอบรองเท้า; อเนกประสงค์; หนังนูบัค; อุปกรณ์ทาน้ำยาขัดรองเท้า; ฝ่าเท้า; หนังกลับ; ผ้าบาง; อื่นๆ
nl: Schoenborsteltype: Laars; Reiniging; Crêperubber; Randafwerking; Multifunctioneel; Nubuck; Poetsborstel; Zool; Suède; Zoolrand; Overig
vi: Loại bàn chải giày: Bốt; Làm sạch; Cao su nhăn; Sơn nhuộm cạnh; Đa năng; Da nubuck; Dụng cụ đánh bóng; Cá lưỡi trâu; Da lộn; Chân may viền túi; Khác
pl: Rodzaj szczotki do butów: Do botków; Do czyszczenia; Szczotka krepowa; Szczotka do krawędzi; Wielofunkcyjne; Nubuk; Aplikator pasty; Podeszwa; Zamsz; Do obszycia; Inne
fi: Kenkäharjan tyyppi: Saapas; Puhdistus; Kreppiharja; Reunanhoito; Monikäyttöinen; Nupukki; Kiillotusaineen levitin; Jalkapohja; Mokka; Reuna; Muu
hu: Cipőkefe típusa: Bakancs; Tisztítás; Krepp; Élápolás; Többcélú; Nubuk; Polírozó applikátor; Talp; Szarvasbőr; Bélés; Egyéb
es: Tipo de cepillo para zapatos: Bota; Limpieza; Crepe; Acondicionamiento de bordes; Multipropósito; Nubuck; Aplicador de esmalte; Lenguado; Gamuzado; Faldón; Otros
fr: Type de brosse à chaussures: Botte; Nettoyage; Crêpe; Teinture de bord; Multi-usage; Nubuck; Applicateur de cirage; Sole; Suède; Poche à rabat; Autre
it: Tipo di spazzola per scarpe: Stivale; Pulizia; Crepe; Preparazione dei bordi; Multiuso; Nabuk; Applicatore per lucido; Sogliola; Pelle scamosciata; Guardolo; Altro
bg-BG: Тип четка за обувки: Ботуш; Почистване; Креп; Обработка на ръбове; Многоцелево; Набук; Апликатор за полиране; Подметка; Велур; За ръб; Друго
cs: Typ kartáče na boty: Na vysoké boty; Čisticí; Krepový; Na hrany; Víceúčelové; Na nubuk; Aplikátor krému; Na podrážky; Na semiš; Na lem/švy; Jiné